臺灣臺中地方法院刑事判決　94年度交易字第309號
公　訴　人　臺灣臺中地方法院檢察署檢察官
被　　　告　甲○○　男　28歲.
上列被告因公共危險等案件，經檢察官聲請簡易判決處刑（九十
三年度偵字第二一一五三號），本院臺中簡易庭認不宜簡易判決
處刑（九十四年度中交簡字第九二一號）移送前來，合議庭裁定
適用簡式審判程序，判決如下：
    主    文
甲○○服用酒類，不能安全駕駛動力交通工具而駕駛，處拘役伍
拾日，如易科罰金，以佰元折算壹日。
被訴過失傷害部分，公訴不受理。
    犯罪事實
一、甲○○於民國九十三年十一月五日下午八時許至十一時許，
    在南投縣草屯鎮岳父住處，飲用藥酒三杯後，已有意識模糊
    、注意力無法集中之情形，而達不能安全駕駛動力交通工具
    之程度，竟仍隨即於同日下午十一時二十分許，駕駛車牌號
    碼Ｗ九─九八九九號自小客車沿南投縣「中投公路」行駛欲
    返回臺中市，於翌日（九十三年十一月六日）凌晨零時十分
    許，途經「中投公路」北上八點六公里內側車道（臺中縣霧
    峰鄉轄）處，因不勝酒力，撞斷中央分隔島上之路燈後翻覆
    ，甲○○因而受有頭部外傷、臉部多處撕裂傷之傷害；而路
    燈遭撞倒後，橫跨在對向車道上，適有乙○○駕駛車牌號碼
    ＲＣ─一五八七號自小客車、林文偉駕駛車牌號碼ＬＵ─二
    九九七號自小客車，接續途經該處，因閃避不及而撞上該橫
    跨在車道上之路燈，致乙○○之自小客車翻覆並受有胸壁、
    左肩及右小腿挫傷、頭暈之傷害（傷害部分業據告訴人乙○
    ○撤回告訴），林文偉之自小客車左前輪受損，警方據報後
    ，檢測甲○○血液中所含酒精成分達每分升二百點七三毫克
    ，換算呼氣所含酒精成分達每公升一點零毫克。
二、案經被害人乙○○訴由臺中縣警察局霧峰分局報告臺灣臺中
    地方法院檢察署檢察官偵查後聲請簡易判決處刑。
    理    由
壹、有罪部分：
一、訊據被告甲○○對於上揭事實坦承不諱，核與告訴人乙○○
    指訴及證人林文偉證述之情節相符。而被告於肇事後經仁愛
    綜合醫院抽血檢驗結果，血液酒精濃度為每公升二百點七三
    毫克，此有仁愛綜合醫院生化學檢驗報告單、舉發違反道路
    交通管理事件通知單附卷可稽，且經警依刑法第一百八十五
    條之三案件測試觀察被告之言行，被告在查獲、測試或訊問
    過程有意識模糊，注意力無法集中之跡象，顯然無法安全駕
    駛，此亦有刑法第一百八十五條之三案件測試觀察紀錄表附
    卷足憑。按服用酒類不能安全駕駛動力交通工具之認定，參
    考德國、美國之認定標準，對於酒精濃度呼氣已達每公升零
    點五五毫克或血液濃度達百分之零點一一以上，肇事率為一
    般正常人之十倍，應認為已達不能安全駕駛之標準（法務部
    八十八年五月十八日八八年度法檢字第一六六九號函參照）
    ，又就醫學文獻所知，酒精對人體影響程度乃依血中酒精濃
    度而定，當血中酒精濃度達每公升二百點七三毫克，換算呼
    氣所含酒精成分為每公升一點零毫克，將造成步態不穩、噁
    心嘔吐、精神混惑不清晰等中度中毒症狀，此經行政院國軍
    退除役官兵輔導委員會臺北榮民總醫院八八十八年八月五日
    年（八八）北總內字第二六八六八號函示在案，被告酒後血
    中酒精濃度達每公升二百點七三毫克，換算呼氣所含酒精成
    分為每公升一點零毫克，已明顯高於呼氣酒精濃度每公升零
    點五五毫克甚多，其駕駛車輛之注意能力已因飲酒而較平日
    為低，復有發生事故之情況，顯已達不能安全駕駛動力交通
    工具之程度甚明，被告之自白應與事實相符。本件事證明確
    ，被告犯行堪以認定。
二、核被告甲○○所為，係犯刑法第一百八十五條之三之公共危
    險罪。爰審酌被告酒醉後已不能安全駕駛，仍不顧公眾之安
    危，貿然駕車，造成他人受傷，應予非難；兼衡及被告素行
    ，犯後坦承犯行，並已與被害人達成和解，此經被害人具狀
    陳明在卷，犯後態度尚佳等一切情狀，量處如主文所示之刑
    ，並諭知易科罰金之折算標準，以啟自新。
貳、不受理部分：
一、公訴意旨另以：被告甲○○於九十三年十一月五日下午八時
    許至十一時許，在南投縣草屯鎮岳父住處，飲用藥酒三杯後
    ，已有意識模糊、注意力無法集中之情形，而達不能安全駕
    駛動力交通工具之程度，竟仍隨即於同日下午十一時二十分
    許，駕駛車牌號碼Ｗ九─九八九九號自小客車沿南投縣「中
    投公路」行駛欲返回臺中市，於翌日（九十三年十一月六日
    ）凌晨零時十分許，途經「中投公路」北上八點六公里內側
    車道（臺中縣霧峰鄉轄）處，因不勝酒力，撞斷中央分隔島
    上之路燈後翻覆，甲○○因而受有頭部外傷、臉部多處撕裂
    傷之傷害；而路燈遭撞倒後，橫跨在對向車道上，適有乙○
    ○駕駛車牌號碼ＲＣ─一五八七號自小客車途經該處，因閃
    避不及而撞上該橫跨在車道上之路燈，致乙○○之自小客車
    翻覆並受有胸壁、左肩及右小腿挫傷、頭暈之傷害。因認被
    告甲○○涉有刑法第二百八十四條第一項前段之過失傷害罪
    嫌等語。
二、按告訴乃論之罪，告訴人於第一審辯論終結前，得撤回其告
    訴；又告訴經撤回者，應諭知不受理之判決，刑事訴訟法第
    二百三十八條第一項、第三百零三條第三款，分別定有明文
    。本件被告甲○○經檢察官依刑法第二百八十四條第一項前
    段之過失傷害罪聲請簡易判決處刑，依刑法第二百八十七條
    前段之規定，須告訴乃論。茲據告訴人乙○○具狀撤回其告
    訴，有撤回告訴狀附卷可稽，揆諸首開說明，爰諭知不受理
    之判決。
據上論斷，應依刑事訴訟法第四百五十二條、第二百七十三條之
一第一項、第二百九十九條第一項前段、第三百零三條第三款，
刑法第一百八十五條之三、第四十一條第一項前段，罰金罰鍰提
高標準條例第二條，判決如主文。
本案經檢察官丙○○到庭執行職務。
中　　華　　民　　國　　94　　年　　7 　　月　　26　　日
                  交通法庭  法　官  張清洲
以上正本證明與原本無異。
如不服本判決，應於送達後十日內向本院提出上訴狀（須附繕本
），上訴於臺灣高等法院臺中分院。
                            書記官　沈筱玲
中　　華　　民　　國　　94　　年　　7 　　月　　26　　日
附錄論罪科刑法條
刑法第一百八十五條之三
服用毒品、麻醉藥品、酒類或其他相類之物，不能安全駕駛動力
交通工具而駕駛者，處一年以下有期徒刑、拘役或三萬元以下罰
金。
